# 筹建期间发生的业务招待费性质的支出，如何在企业所得税前扣除？

提问人：枯木 10 时间：2011-10-26 17:21:41
问：筹建期间发生的业务招待费性质的支出，如何在企业所得税前扣除？ 　　答：根据《国家税务总局关于企业所得税若干税务事项衔接问题的通知》（国税函〔 2009 〕 98 号）关于开（筹）办费规定，新税法中开（筹）办费未明确列作长期待摊费用，企业可以在开始经营之日的当年一次性扣除，也可以按照新税法有关长期待摊费用的处理规定处理，但一经选定，不得改变。企业在新税法实施以前年度未摊销完的开办费，也可根据上述规定处理。 　　开办费不包括业务招待费、广告和业务宣传费，在筹建期间发生的广告费和业务宣传费支出，按《企业所得税法》及其实施条例关于广告费和业务宣传费支出的相关规定税前扣除。根据《国家税务总局关于贯彻落实企业所得税法若干税收问题的通知》（国税函 79 号）规定，企业自开始生产经营的年度，为开始计算企业损益的年度。税法规定业务招待费的税前扣除应为开始生产经营并取得销售（营业）收入年度，据此，企业筹建期间发生的业务招待费性质的支出不允许税前扣除.
这个是我在国税局网站看到的提问.请问陈版？ 1 、　业务招待费、广告和业务宣传费不允许在筹建期抵扣那能不能在开始生产经营的年度进行抵扣. 2、筹建期的业务招待费、广告和业务宣传费如何进行帐务处理是挂长期待摊费用吗，如果是，在企业可以在开始经营之日在一次或分摊吗？因为是不能扣除那不是每年的利润都要做纳税调整？ 3 、和论坛上的帖子http://bbs.esnai.com/thread-4747234-1-1.html说的不一样？

回答人：chenyiwei
即使是国家税务总局网站上的答疑，很多情况下是撰写人个人的理解，也并非完全权威，仅供参考，毕竟不是正式发布的规章或规范性文件。关于筹建期间此类费用能否计入开办费税前扣除的问题可能有不同的理解，请税版的朋友们协助。
但是，无论税务处理如何，会计处理均遵循适用的会计准则或会计制度。执行新准则的企业，此类业务招待费、广告费、业务宣传费等均于发生时费用化处理，不能确认为长期待摊费用。